【裁判字號】    99,重訴,2
【裁判日期】    990826
【裁判案由】    毒品危害防制條例
【裁判全文】
臺灣基隆地方法院刑事判決               99年度重訴字第2號
公  訴  人  臺灣基隆地方法院檢察署檢察官
被      告  乙○○
選任辯護人  黃銘照律師
被      告  甲○○
選任辯護人  林火炎律師
            葛睿驎律師
被      告  己○○
選任辯護人  陳炎琪律師
            黃英豪律師
被      告  戊○○
指定辯護人  本院公設辯護人丙○○
上列被告因違反毒品危害防制條例案件，經檢察官提起公訴（98
年度偵字第5567號、第5568號），本院判決如下：
    主  文
乙○○共同製造第二級毒品，未遂，處有期徒刑陸年。扣案如附
表壹編號二及編號四所示粉末中所含純質淨重各為肆公克及零點
公克之第二級毒品甲基安非他命均沒收銷燬之；如附表壹編號
一、三、五至六十所示扣案物品及如附表壹編號二、四所示扣案
物品（不含上開第二級毒品甲基安非他命）均沒收。
甲○○共同製造第二級毒品，未遂，處有期徒刑伍年陸月。扣案
如附表壹編號二及編號四所示粉末中所含純質淨重各為肆公克及
零點公克之第二級毒品甲基安非他命均沒收銷燬之；如附表壹
編號一、三、五至六十所示扣案物品及如附表壹編號二、四所示
扣案物品（不含上開第二級毒品甲基安非他命）均沒收。
己○○共同製造第二級毒品，未遂，處有期徒刑肆年貳月。扣案
如附表壹編號二及編號四所示粉末中所含純質淨重各為肆公克及
零點公克之第二級毒品甲基安非他命均沒收銷燬之；如附表壹
編號一、三、五至六十所示扣案物品及如附表壹編號二、四所示
扣案物品（不含上開第二級毒品甲基安非他命）均沒收。
戊○○無罪。
    事  實
一、乙○○係內政部警政署保安警察第一總隊第三大隊第二中隊
    小隊長（已因本案遭停職），其與甲○○及己○○三人均明
    知甲基安非他命係毒品危害防制條例管制之第二級毒品，不
    得非法製造。緣乙○○與甲○○於民國98年間結識後，乙○○獲悉甲○○有製造第二級毒品甲基安非他命之能力，兩人
    遂於98年8、9月間起開始商討共同製造可供販賣予他人吸食
    之甲基安非他命之可能性；乙○○於同年10月間得知友人己○○有管道可獲得內含毒品先驅原料之藥物，此三人為圖製
    造甲基安非他命販售他人以牟取暴利，遂於98年10月間共同
    謀議（起訴書誤載為此三人係自98年8、9月間起共同謀議）
    ，相約由乙○○負責提供一切資金，己○○負責蒐購內含毒
    品先驅原料之感冒藥或氣喘藥，甲○○負責提供利用前揭藥
    物製成甲基安非他命之技術，欲以上開合作方式共同製造甲
    基安非他命成品於銷售後朋分獲利。謀議既定，乙○○、甲○○及己○○即共同基於製造第二級毒品甲基安非他命之犯
    意聯絡，自98年10月間起，由乙○○陸續出資計約新臺幣（
    下同）二百餘萬元之現金，其中部分資金交予己○○，由己○○向姓名不詳綽號「小楊」之成年男子分次購入內含毒品
    先驅原料麻黃（Ephedrine）之氣喘藥共1,500罐（每罐新
    臺幣1,500元，起訴書誤載為200罐），其餘資金交予甲○○
    ，用以購入如附表壹編號十一至五九號所示之工具。其後，
    由甲○○於同年10月間在基隆市中山區○○○路某處民宅內
    ，以「紅磷法」之方式（其製程為：(一)以氣喘藥泡水，加入
    氫氧化鈉、二甲苯及鹽酸，萃取出氣喘藥內之麻黃成分，
    烘乾為麻黃粉末；(二)麻黃粉末加入純水、紅磷及碘，進
    行蒸餾，其後加入氫氧化鈉、二甲苯，經化學反應，形成內
    含甲基安非他命成分之溶液；(三)將前揭溶液置於冰箱內冷藏
    ，析出甲基安非他命結晶），開始進行將前揭氣喘藥內所含
    麻黃成分提煉出來之程序，因進行過程中操作不慎引發火
    災（未達涉犯公共危險罪嫌之程度，起訴書誤載為發出惡臭
    ），恐鄰居質疑而暴露犯行，三人遂轉移地點，由己○○提
    供其家族位在臺北縣金山鄉○○路21之1 號旁之廢棄磚造小
    平房，作為甲○○提煉麻黃進而製造甲基安非他命之地點
    ，並由己○○在甲○○提煉製造毒品之期間內，負責接送甲○○至上址及提供飲食等事宜。同年12月初，甲○○已自上
    開氣喘藥中成功提煉出大量且高純度之麻黃粉末，此三人
    唯恐遭他人發覺，再由乙○○以借放物品為由，向不知情之
    友人謝萬取借用位於桃園縣蘆竹鄉○○村○○路3 號鐵工廠
    內之房間（該鐵工廠係向「雅勝冷凍食品有限公司」承租土
    地及廠房），實則欲以該處做為製造甲基安非他命之場地。
    甲○○及乙○○將上開工具及萃取出之麻黃粉末，於同年
    12月11日運至前開處所內存放後，甲○○旋接續在該處進行
    製造甲基安非他命之程序。俟至同年月14日，甲○○已製造
    出如附表壹編號五至十所示內含甲基安非他命成分之溶液共
    85,460公克（即如附表貳編號一至六所示之物），尚未形成
    甲基安非他命結晶而未製出成品時，即由法務部調查局桃園
    縣調查站及臺南縣調查站之調查員會同桃園縣警察局蘆竹分
    局之警員，於同年12月14日下午5 時許，持本院法官核發之
    搜索票至前開處所執行搜索，並持臺灣基隆地方法院檢察署
    檢察官核發之拘票當場拘獲乙○○及甲○○，且扣得如附表
    壹編號一至四所示內含第四級毒品即毒品先驅原料麻黃成
    分之粉末共34,530公克（即如附表編號一至四所示之物，
    麻黃純質淨重共計25,925公克）、如附表壹編號五至十所
    示內含甲基安非他命成分之溶液共85,460公克（即如附表貳
    編號一至六所示之物，甲基安非他命純質淨重共計 5,051公
    克）、如附表壹編號十一至五九所示製造過程所需之工具及
    如附表壹編號六十所示乙○○記載本案出資明細之筆記本。
    前揭調查員及警員復持上開檢察署檢察官核發之拘票，於同
    年月15日下午4 時40分許，在臺北市實踐大學大門口85度Ｃ
    咖啡店前，拘獲正欲向戊○○拿取鼻感寧錠成藥10瓶之己○○，並在戊○○處扣得如附表肆所示之鼻感寧錠成藥10瓶。
二、案經法務部調查局桃園縣調查站移請臺灣基隆地方法院檢察
    署檢察官偵查起訴。
    理  由
壹、有罪部分（被告乙○○、甲○○及己○○部分）：
一、證據能力之說明：
    本案下列所引用之各項供述及非供述證據，檢察官、各被告
    及各辯護人於本院準備程序時均表示全部證據之證據能力均
    不爭執（本院卷一第64頁），迄至本案言詞辯論終結前亦未
    曾聲明異議，本院審酌上開證據之作成或取得之狀況，尚無
    違法不當及證明力明顯過低之瑕疵，復經本院於審判期日就
    上開證據依法進行調查、辯論，自應認均具有證據能力。
二、經查：
  (一)上揭犯罪事實，業據被告乙○○、甲○○及己○○於檢察官
    偵訊中、本院準備程序及審判期日中坦承不諱，且經渠等於
    檢察官偵訊中分別以證人身分具結並對其餘被告參與及分擔
    之內容證述在卷，及證人謝萬取於警詢中證述綦詳，並有現
    場照片16張、扣案物品照片92張、臺北縣金山鄉○○路21之
    1 號旁之廢棄磚造小平房照片8 張、檢察官勘驗筆錄、本院
    法官核發之搜索票、臺灣基隆地方法院檢察署檢察官核發之
    拘票、通訊監察書、通訊監察譯文在卷可稽（參98年度偵字
    第5568號卷第50至53頁、第47至49頁、第34至37頁、第 128
    至131頁、98年度偵字第5568號卷第199頁、扣案物品照片92
    張、通訊監察書及通訊監察譯文詳參調查站卷宗），及如附
    表壹編號一至六十所示之物品扣案可憑。前揭如附表壹編號
    一至五九所示之物經送請法務部調查局鑑定之結果：(1)如附
    表壹編號五至十所示之物（調查局編號10、11、40-1、40-2
    、41-1、41-2），均為甲基安非他命液體檢品，經檢驗均含
    甲基安非他命成分，各檢品之重量、甲基安非他命純度及純
    質淨重詳如附表貳編號一至六所示；(2)如附表壹編號一至四
    所示之物（調查局編號06-1、06-2、06-3、06-4），均為粉
    末狀檢品，經檢驗均含麻黃成分，各檢品之重量、所含成
    分、純度及純質淨重詳如附表編號一至四所示；(3)如附表
    壹編號十一所示之透明液體32桶（調查局編號01），經隨機
    抽樣3 桶檢驗均係二甲苯；(4)如附表壹編號二五、二九、三
    五、三六、四十、四二、四五、四六、四七、五三、五四、
    五五所示之物（調查局編號07、13、19、20、23-1-1至23-1
    -3、23-2-1至23-2-4、26、28、34、35、36），經檢驗均發
    現有甲基安非他命成分殘留；(5)如附表壹編號二五、三五、
    三六、四三、四五、五三、五五所示之物（調查局編號07、
    19、20、24、26、34、36），經檢驗均發現有麻黃成分殘
    留；(6)如附表壹編號五九所示之物（調查局編號38），經檢
    驗均發現有苯基丙酮成分殘留；(7)經勘驗本案所查獲之二甲
    苯、碘、鹽酸、紅磷、氫氧化鈉、真空馬達、沉水馬達、冰
    箱、電磁爐、鍋寶透明鍋、濾紙、玻璃吸管、酸鹼度計組、
    電子秤、磅秤、塑膠平盤、果汁機、電板加熱器、冷卻管、
    圓球燒瓶、篩子、白報紙、陶瓷漏斗、塑膠桶、不銹鋼鍋、
    水壺量杯、燕尾管、機油、電暖器、溫度計、小磅秤、鐵架
    、小鏟子、玻璃量杯、分液漏斗等扣押證物，均符合以「紅
    磷法」製造甲基安非他命反應所需之各項設備及化工原料；
    另檢驗發現附表壹編號五（調查局編號10）甲基安非他命液
    態檢品，含以「紅磷法」製造甲基安非他命反應所生之苯基
    丙酮（P2P）及1,3-二甲基-2-苯基等副產物，附表壹編號
    六、七、八（調查局編號11、40-1、40-2）甲基安非他命液
    態檢品，均含以「紅磷法」製造甲基安非他命反應所需之碘
    離子殘留；故研判本案係以麻黃為原料，並採「紅磷法」
    製程製造甲基安非他命等語，此有法務部調查局99年1 月29
    日調科壹字第09900018970 號鑑定書及99年6 月11日調科壹
    字第09900268440 號函存卷可查（鑑定書參調查站卷宗、函
    文參本院卷第139至140頁）。準此，足認被告乙○○、甲○○及己○○上開具任意性之自白與事實相符。
  (二)被告乙○○之辯護人雖肯認起訴書記載之犯罪事實與被告乙○○之自白相符，惟仍為被告乙○○辯稱：甲○○是否確有
    製造第二級毒品之能耐尚待查證，若甲○○並無製造之能耐
    ，乙○○反而係遭詐騙之被害人云云。惟查，被告甲○○於
    本院審理中，已就「紅磷法」之製程供述綦詳，且表示：本
    案如未遭調查員破獲，伊會將液態之半成品放入冰箱內等語
    （本院卷一第169 頁），而法務部調查局亦表示：附表壹編
    號五、六（調查局編號10、11）所示溶液，均可利用冷凍冷
    藏方式析出甲基安非他命結晶；附表壹編號七、八、九、十
    （調查局編號40-1、40-2、41-1、41-2）所示溶液，則因甲
    基安非他命純度過低，不易利用冷凍冷藏方式析出甲基安非
    他命結晶，惟可利用蒸餾方式提煉出甲基安非他命，再經加
    酸處理後，析出甲基安非他命結晶等語，有法務部調查局99
    年7 月22日調科壹字第09900330970 號函文附卷可佐（本院
    卷一第229 頁），足認被告甲○○確實具有製造甲基安非他
    命之能力無誤。辯護人上揭所辯顯非可採。
  (三)檢察官於起訴書中雖認被告乙○○、甲○○及己○○係自98
    年8、9月間起共同謀議本案犯行，然被告己○○之辯護人為
    被告己○○辯護：被告己○○應係於98年10月間開始參與等
    語。比對各被告之供述內容：
    (1)被告己○○於調查員詢問時供稱：伊在2、3個月前認識乙○○，並透過乙○○結識甲○○。約2 個月前，乙○○問
      伊有無辦法取得可治療過敏性鼻炎之感冒藥等語（98年度
      偵字第5567號卷第8 頁），於檢察官偵訊時供稱：2、3個
      月前，乙○○要伊找感冒藥或頭痛藥等語（前揭偵字卷第
      36頁）。
    (2)被告乙○○於調查員詢問時供稱：約2 個月前「阿同」即
      己○○向伊提及他有氣喘藥錠可提供等語（98年度偵字第
      5568號卷第6、7頁）；於檢察官偵訊時亦供稱：於98年10
      月份開始談等語（前揭偵字卷第57頁）。
    (3)被告甲○○於調查員詢問時供稱：98年11月間，乙○○告
      訴伊，友人「阿堂」即己○○有一個處所在金山山區相當
      隱密，可提煉麻黃素（即麻黃），乙○○要伊每晚從基
      隆市○○○路「北海釣具行」（伊之前上班處）搭計程車
      前往「達一保齡球館」，再由「阿堂」開車載伊至金山鄉
      山區工作（即製毒），隔日凌晨5、6時「阿堂」再載伊回
      「北海釣具行」附近下車等語（98年度偵字第5568號卷第
      14、15頁），於檢察官偵訊中尚供稱：伊與乙○○商議過
      程不止談一次，有時己○○在場，有時沒有等語（前揭偵
      字卷第62頁）。
    (4)將被告乙○○、甲○○及己○○上開供述相互比對結果，
      應認被告己○○開始參與之時點應係在98年10月間，辯護
      人此部分所辯應屬有據，爰由本院逕予更正起訴書此部分
      所載之內容。
  (四)按甲基安非他命係毒品危害防制條例第2 條第2 項第2 款所
    稱之第二級毒品，不得非法製造。而毒品危害防制條例之立
    法目的，在防制毒品危害，維護國民身心健康（同條例第 1
    條參照）；該條例第2 條並明定所稱毒品，係指具有成癮性
    、濫用性及對社會危害性之麻醉藥品與其製品及影響精神物
    質與其製品。因此，單純含有該等藥品、物質成分者，倘因
    非可供施用，而無成癮性、濫用性及對社會危害性，應不屬
    該條例所列管之毒品。從而製造毒品過程中，若因製造程序
    尚未完成，而未可供施用，仍非屬毒品危害防制條例所指之
    毒品，其製造之行為應僅該當於該條例之製造毒品未遂罪（
    最高法院99年度台上字第3666號、第3231號判決意旨參照）
    。本案所查獲如附表壹編號五至十所示含有甲基安非他命成
    分之溶液，尚未形成甲基安非他命結晶，經本院函詢法務部
    調查局之結果，該局表示：甲基安非他命係以原料麻黃經
    化學反應完成之產物，該等液體檢品均含甲基安非他命成分
    ，代表均已完成全部之化學反應（後續之甲基安非他命結晶
    純化過程，並不涉及化學結構改變之化學變化），而本案如
    附表壹編號五至十所示含甲基安非他命成分之液體檢品（調
    查局編號10、11、40-1、40-2、41-1、41-2），究係甲基安
    非他命成品抑或半成品，視不同定義而有不同結論，若定義
    為須析出可直接方便施用之甲基安非他命結晶始為成品者，
    則該等液體檢品可視為半成品等語，有前揭法務部調查局99
    年6 月11日調科壹字第09900268440 號函可佐（本院卷一第
    139、140頁）。而毒品危害防制條例之立法目的，旨在避免
    具有成癮性、濫用性及對社會危害性之物質在社會上流通，
    以前揭條例規範之罰則，阻斷國民任意取得前揭物質進而施
    用之可能性，以維護國民身心健康。本案所查獲含有甲基安
    非他命成分之溶液，既尚未析出得供一般人施用之甲基安非
    他命結晶，應認本案之製造程序尚未完成，渠等製造第二級
    毒品甲基安非他命之行為應僅止於未遂階段。至於如附表壹
    編號二、四所示含有麻黃成分之粉末（詳如附表編號二
    、四所示）中，雖檢出微量甲基安非他命成分，然而，被告
    乙○○、甲○○及己○○之原定計畫，係欲從氣喘藥中提煉
    出麻黃粉末，進而以麻黃為原料進行化學變化製成甲基
    安非他命溶液，再形成甲基安非他命結晶；上開在麻黃粉
    末中檢出之微量甲基安非他命成分，由卷內證據無從顯示係
    經由甲基安非他命溶液析出而成之甲基安非他命結晶，且該
    等成分係在麻黃粉末中檢出，其內所含之麻黃成分及甲
    基安非他命成分在純度上有顯著區別（麻黃純度極高、甲
    基安非他命純度甚低），客觀上無從排除係被告甲○○於進
    行「從藥物中提煉麻黃成分作為原料」時一併析出之可能
    性，被告甲○○於本院審理中亦表示不知道為何會含甲基安
    非他命成分等語（本院卷二第29頁），參酌渠等之犯罪計畫
    係欲製造高純度之甲基安非他命結晶獲取暴利，前述混雜於
    高純度麻黃粉末中之微量甲基安非他命成分，客觀上難以
    藉由簡易方式析離而單獨販售，本諸「罪證有疑、利歸被告
    」之原則，應認渠等製造第二級毒品甲基安非他命之行為尚
    未達於既遂程度。
  (五)綜上所述，本案事證明確，被告乙○○、甲○○及己○○之
    犯行均足堪認定。又被告甲○○於本院訊問時供稱：從基隆
    市中山區搬走之原因係伊操作不慎發生火災，鄰居有報警，
    伊擔心繼續在該處製造毒品會被發現，因而換地方等語，爰
    就起訴書此部分所載內容予以更正，附此敘明。
三、論罪科刑：
  (一)核被告乙○○、甲○○及己○○以「紅磷法」欲製造第二級
    毒品甲基安非他命而尚未製造完成之行為，均係犯毒品危害
    防制條例第4 條第6 項、第2 項之製造第二級毒品未遂罪。
    又麻黃乃毒品危害防制條例第2 條第2 項第4 款附表四所
    公告之毒品先驅原料，屬第四級毒品。被告乙○○、甲○○
    及己○○製造第四級毒品及持有第四級毒品純質淨重二十公
    克以上之低度行為，均應為製造第二級毒品未遂之高度行為
    所吸收，不另論罪。
  (二)被告乙○○、甲○○及己○○之間，互有犯意聯絡及行為分
    擔，均為共同正犯。
  (三)被告乙○○、甲○○及己○○之上開犯行，雖係已著手於共
    同製造第二級毒品甲基安非他命之行為，惟尚未達於既遂之
    程度，為未遂犯，爰均依刑法第25條第2 項規定予以減輕其
    刑。
  (四)被告乙○○、甲○○及己○○於偵查中及審判中均自白全部
    犯行，核與毒品危害防制條例第17條第2 項減刑規定之要件
    相符，爰均適用前述規定，遞予減輕其刑。
  (五)辯護人請求依刑法第59條規定對被告酌減其刑之部分：
    (1)被告甲○○之辯護人雖為被告甲○○辯稱：被告甲○○犯
      後態度良好，本案僅製成甲基安非他命半成品，並無實害
      發生，應屬情輕法重，且被告甲○○之祖母高齡達82歲，
      患有子宮頸癌，其母已63歲，係中度肢障之殘障人士，其
      妻丁○○亦罹患子宮頸腺癌，於99年1 月15日接受子宮根
      除手術，可見其家庭成員均為老弱，家中生計獨賴其支撐
      ，犯罪情狀有可憫之處，請依刑法第59條酌減其刑云云；
      被告己○○之辯護人亦為被告己○○辯稱：本案初係由被
      告乙○○及甲○○合作，嗣因被告己○○之父潘阿德於98
      年9 月下旬因水腦、膽管炎及慢性阻塞性肺病緊急住院，
      需支出醫藥費，且醫院告知，潘阿德縱使出院，亦需專業
      看護人員每日為其抽痰，被告己○○平日收入微薄，為張
      羅照顧父親所需之費用，因而參與本案鑄此大錯，請依刑
      法第59條酌減其刑云云。
    (2)惟按刑法第59條規定犯罪情狀可憫恕者，得酌量減輕其刑
      ，固為法院依法得自由裁量之事項，然非漫無限制，必須
      犯罪另有特殊之原因與環境，在客觀上足以引起一般同情
      ，認為即予宣告法定最低度刑期尤嫌過重者，始有其適用
      。是為此項裁量減刑時，必須就被告全部犯罪情狀予以審
      酌在客觀上是否有足以引起社會上一般人之同情，而可憫
      恕之情形，始稱適法。本案被告乙○○、甲○○及己○○
      均係為貪圖暴利而欲製造甲基安非他命，且渠等之製造行
      為倘能成功，該等甲基安非他命成品一旦流入市面，將嚴
      重危害國民身心健康，更將導致眾多施用第二級毒品之人
      須面臨刑事偵查、審判及執行程序，衍生諸多家庭及社會
      問題。被告甲○○及己○○縱有家庭經濟負擔，亦不能以
      此作為從事此等重大危害社會治安行為之藉口，難認渠等
      有何在客觀上足以引起一般同情之原因，自無刑法第59條
      酌減其刑規定之適用餘地。
  (六)被告乙○○於為本案犯行時，雖係內政部警政署保安警察第
    一總隊第三大隊第二中隊小隊長，具有公務員身分，然並無
    證據顯示其有以職務上之權力、機會或方法違犯本案，且本
    案係未遂犯，自無毒品危害防制條例第15條第1 項規定之適
    用；又其係親自參與本案犯行，核與明知他人犯製造毒品之
    罪而予以庇護之情況有間，自亦無同條例第15條第2 項規定
    之適用。
  (七)爰審酌被告乙○○、甲○○及己○○均無前科紀錄，有臺灣
    高等法院被告前案紀錄表在卷可參，被告乙○○原係警務人
    員，擔任警務工作已逾20年，被告甲○○及己○○亦正值壯
    年，均有工作能力，渠等不思循正途賺取正當收入，竟因貪
    圖私利，無視毒品係戕害人民身心健康且極易危害社會治安
    之物，竟欲以上開分工合作方式共同製造第二級毒品以朋分
    獲利，且依所查獲原料及半成品之數量觀之，本案扣得內含
    麻黃成分之粉末共34,530公克，其中麻黃純質淨重共計
    25,925公克（24661＋511＋709＋44＝25925），內含甲基安
    非他命成分之溶液共85,460公克，其中甲基安非他命純質淨
    重共計 5,051公克（4046＋177＋342＋268＋65＋153＝5051
    ），足認渠等所欲製成之毒品數量非低，以一般施用第二級
    毒品甲基安非他命之人每次施用量觀之（實務上常見施用者
    每次施用量僅為零點幾公克），倘非及時遭查緝阻止而製造
    完成流入市面，將嚴重危害國人身心健康，亦將對社會治安
    造成重大危害，惡性難認輕微；且被告乙○○本係負責打擊
    犯罪之警務人員，深知毒品犯罪之惡害性，竟知法犯法，於
    本案投入高額資金欲獲取暴利，被告甲○○係親自進行全案
    製造毒品程序之人，被告己○○負責蒐購氣喘藥、提供隱密
    處所及接送、提供飲食予被告甲○○等部分，參與之程度較
    為輕微；又被告乙○○、甲○○於遭查獲後始終坦承犯行，
    被告己○○初雖否認知情，嗣於偵訊及審理中亦坦承犯行，
    渠等犯後態度均屬良好，尚具悔意，暨渠等之家庭狀況等一
    切情狀，分別量處如主文所示之刑，以示懲儆。檢察官雖對
    被告乙○○具體求處有期徒刑十五年，併科罰金六百萬元，
    對被告甲○○具體求處有期徒刑十二年，併科罰金五百萬元
    ，對被告己○○具體求處有期徒刑十年，併科罰金五十萬元
    ，然毒品危害防制條例第4 條第2 項製造第二級毒品（既遂
    ）罪之法定本刑為「無期徒刑或七年以上有期徒刑，得併科
    新臺幣一千萬元以下罰金」，刑法第33條第3 款亦規定有期
    徒刑之上限為十五年，本案既經認定尚未達於既遂程度，且
    適用刑法第25條第2 項及毒品危害防制條例第17條第2 項規
    定遞予減輕其刑之結果，本院認檢察官上開具體求處之刑度
    實屬過重，以對各被告分別量處如主文所示之刑度，已足適
    當評價渠等犯行。至於被告乙○○之辯護人雖辯稱：本案係
    未遂犯，依刑法第25條第2 項規定，得按既遂犯之刑減輕之
    ，復依刑法第66條規定，須減輕其刑至二分之一，故應減至
    有期徒刑3 年6 月以上、7 年6 月以下，又被告乙○○於偵
    查及審判中均自白不諱，依毒品危害防制條例第17條第2 項
    規定，亦應減輕其刑，且依刑法第66條規定，亦須減輕其刑
    二分之一，而依刑法第70條規定遞減之結果，自應遞減至有
    期徒刑1 年9 月以上、3 年9 月以下云云。惟按刑法第66條
    所謂「減輕其刑至二分之一」，乃指減輕之最大幅度，在二
    分之一限度之內，究應減幾分之幾，裁判時本有自由裁量之
    權，並非必須減至二分之一始為合法（最高法院99年度台上
    字第4246號、第98年度台上字第7884號、第547 號判決意旨
    參照），辯護人辯稱須在前述範圍內量刑云云顯非可採，併
    此敘明。
  (八)沒收部分：
    (1)按毒品危害防制條例第18條第1 項前段規定應予沒收銷燬
      之毒品，以經查獲之第一、二級毒品為限。前開之毒品，
      勢須符合毒品危害防製條例第2 條所定具有成癮性、濫用
      性及對社會危害性之要件。而同條例第19條第1 項所定「
      供犯罪所用或因犯罪所得之物」，係指犯第4 條至第9 條
      、第12條、第13條或第14條第1 項、第2 項之罪所用或所
      得之物，不包括毒品本身在內。又違禁物，不問屬於犯罪
      行為人與否，沒收之，刑法第38條第1 項第1 款、第2 項
      定有明文。
    (2)扣案如附表壹編號一至六十所示之物，被告甲○○於本院
      審理中供稱：在現場查扣之物品，除乙○○之筆記本外，
      其餘均係乙○○出錢，伊採購回來，用以製造第二級毒品
      之工具等語（本院卷一第169 頁、卷二第28頁），被告乙○○於本院審理中亦供承：購買藥丸、原料及器材之金錢
      均為伊支付等語（本院卷二第29、30頁），於調查員詢問
      時尚表示：扣案筆記本係伊所有，記載伊此次投資製造毒
      品之支出等語（98年度偵字第5568號卷第8、9頁）。基上
      可知：
      1.扣案如附表壹編號二及編號四所示含有麻黃成分之粉
        末（詳如附表編號二、四所示）中，既檢出微量甲基
        安非他命成分，該等甲基安非他命粉末（純質淨重分別
        為4公克及0.3公克），應屬毒品危害防制條例第4 條第
        2 項第2 款所稱之第二級毒品，自應依毒品危害防制條
        例第18條第1 項前段，不問屬於被告所有與否，均諭知
        沒收銷燬之。
      2.扣案如附表壹編號二、四所示（不含前述甲基安非他命
        粉末在內）之物及附表壹編號一、三所示之物，均含第
        四級毒品麻黃成分，因被告振世、甲○○及己○○業
        經本院認定構成共同製造第二級毒品未遂罪，前揭因製
        造過程所生之第四級毒品麻黃，應認係屬不受法律保
        護之違禁物（最高法院95年度台上字第911 號判決意旨
        參照），爰依刑法第38條第1 項第1 款規定沒收之。
      3.扣案如附表壹編號五至十所示內含甲基安非他命成分之
        溶液（即如附表貳編號一至六所示之物），尚非毒品危
        害防制條例第2 條第2 項第2 款所定具有成癮性、濫用
        性及對社會危害性之第二級毒品，無從依毒品危害防制
        條例第18條第1 項前段諭知沒收銷燬，然因被告振世、
        甲○○及己○○業經本院認定構成共同製造第二級毒品
        未遂罪，前揭因製造過程所生內含甲基安非他命成分之
        溶液，應認係屬不受法律保護之違禁物，爰依刑法第38
        條第1 項第1 款規定沒收之。
      4.扣案如附表壹編號十一至五九所示之物，均係被告乙○○出資購入，應屬被告乙○○所有，且該等扣案物品業
        經被告甲○○供承均係供本案製造犯行所用之物，顯屬
        毒品危害防制條例第19條第1 項所定供製造第二級毒品
        未遂犯行所用之物，本於責任共同原則，爰依毒品危害
        防制條例第19條第1 項規定，在被告乙○○、甲○○及
        己○○所處主刑之後，併為沒收之諭知。
      5.扣案如附表壹編號六十所示之物，係被告乙○○所有供
        記載本案出資金額所用之物，前揭記載內容顯有助於日
        後倘犯行既遂供計算獲利之用，應屬被告乙○○所有供
        本案犯罪所用之物，本於責任共同原則，爰依刑法第38
        條第1 項第2 款規定，在被告乙○○、甲○○及己○○
        所處主刑之後，併予諭知沒收。
貳、無罪部分（被告戊○○部分）：
一、公訴意旨另以：被告戊○○明知被告己○○購買鼻感寧錠之
    目的，係為製造第二級毒品甲基安非他命，仍基於幫助製造
    第二級毒品之犯意，受姓名不詳綽號「小楊」之男子所託，
    於98年12月15日下午4 時22分許，在臺北市實踐大學門口處
    ，將鼻感寧錠成藥10瓶交付與被告己○○，經調查員及警員
    持拘票當場對被告己○○執行拘提，復同時逮捕被告戊○○
    ，且扣得如附表肆所示鼻感寧錠成藥10瓶，因認被告戊○○
    涉有刑法第30條第1 項、毒品危害防制條例第4 條第6 項、
    第2 項之幫助製造第二級毒品未遂罪嫌等語。
二、按犯罪事實應依證據認定之，無證據不得認定犯罪事實；不
    能證明被告犯罪者，應諭知無罪之判決，刑事訴訟法第 154
    條第2 項、第301 條第1 項分別定有明文。次按被告或共犯
    之自白，不得作為有罪判決之唯一證據，仍應調查其他必要
    之證據，以察其是否與事實相符，同法第156 條第2 項亦有
    明文規定。再按刑法上之幫助犯，以正犯已經犯罪為構成要
    件，故幫助犯無獨立性，如無他人犯罪行為之存在，幫助犯
    即無由成立（最高法院98年度台上字第3310號判決意旨參照
    ）。而認定犯罪事實所憑之證據，雖不以直接證據為限，間
    接證據亦包括在內；然無論直接或間接證據，其為訴訟上之
    證明，須於通常一般之人均不致有所懷疑，而得確信其為真
    實之程度者，始得據為有罪之認定，倘其證明尚未達到此一
    程度，而有合理之懷疑存在，致使無從形成有罪之確信，本
    諸罪疑惟輕之原則，即應為無罪之判決（最高法院76年臺上
    字第4986號判例意旨參照）。另按刑法上之幫助犯，以正犯
    已經為犯罪構成行為為其要件，若正犯尚未著手，自無構成
    幫助犯之餘地。且刑法上之幫助犯，僅有正犯實施前之事前
    幫助及正犯實行時之事中幫助，對於犯罪後之幫助，除法律
    特別有規定外，應不成立幫助犯（最高法院74年台上字第63
    62號判例意旨參照）。
三、公訴人認被告戊○○涉有刑法第30條第1 項、毒品危害防制
    條例第4 條第6 項、第2 項之幫助製造第二級毒品未遂罪嫌
    ，係以被告戊○○及同案被告乙○○、甲○○、己○○之自
    白，卷附搜索扣押筆錄、扣案物品照片、法務部調查局出具
    之鑑定書暨如附表壹所示之扣案物品，為其論述依據。惟查
    ：
  (一)被告戊○○雖於調查員詢問時表示：伊曾聽過小楊提及有人
    在收購鼻感寧錠製造毒品，導致鼻感寧錠市價變得很貴，小
    楊要伊幫忙拿10瓶鼻感寧錠給己○○時，並未向伊告知己○○收購之目的，伊心裡有猜測可能是要製造毒品，但因伊與
    己○○不熟，所以伊也沒問等語，於檢察官偵訊時亦坦承：
    伊確實有受小楊之託，欲將10瓶鼻感寧錠交給己○○，己○○不像是作西藥房的人，調查員問伊說己○○是不是像要做
    毒品，伊說有點像，心裡猜測會不會是，但伊不敢問己○○
    等語（98年度偵字第5567號卷第5 頁、第42、43頁），且於
    本院準備程序及審判期日中均為認罪之意思表示。然而，被
    告戊○○之自白是否與事實相符，暨其所為是否足以評價為
    幫助製造第二級毒品未遂犯行，仍應參酌卷內各項證據而為
    認定。
  (二)關於被告戊○○與被告己○○遭查獲之過程：
    (1)被告戊○○於調查員詢問時係供稱：小楊在98年12月14日
      晚上告訴伊，隔日即12月15日要去大陸出差，請伊在15日
      下午4 時幫他送感冒藥給他的朋友即己○○，伊同意後，
      小楊即從機車上拿出10瓶「鼻感寧錠」給伊，要伊在15日
      前往臺北市實踐大學大門口85度Ｃ咖啡店前交給己○○。
      伊在15日下午4 時準時到前開85度Ｃ咖啡店，小楊打電話
      給伊，問伊己○○到了沒，伊說還沒到，過了10分鐘，己○○到場，小楊又打電話問伊，伊說己○○到了，並將電
      話交予己○○，己○○和小楊講完後，就把電話交還伊，
      小楊要伊把10瓶「鼻感寧錠」交給己○○，伊正準備上車
      拿「鼻感寧錠」時，就遭查獲等語（98年度偵字第5567號
      卷第4、5頁）；於檢察官偵訊中供稱：（問：今天下午 4
      時22分在實踐大學被逮捕時，你在做什麼？）伊要拿感冒
      藥給己○○。伊與己○○是點頭之交，認識沒幾天，見過
      2、3次。小楊說今天要出國，問伊下班時是否有空，叫伊
      去那裡等，拿10瓶給己○○，沒有說要收錢，之前不曾拿
      感冒藥給己○○等語（前揭偵字卷第42、43頁）。
    (2)被告己○○於調查員詢問時係供稱：今日（12月15日）約
      11時至13時左右，小楊打電話約伊在臺北市實踐大學大門
      口85度Ｃ咖啡店見面，他說他沒空，但會找他的朋友過來
      ，且說電話裡不方便講作何事，伊猜想是要拿藥丸給伊，
      伊就過去。大約下午4 時左右碰面，雙方見面約10分鐘，
      戊○○正要將感冒藥給伊時，就被調查員拘提。伊之前曾
      見過戊○○2、3次，他是小楊的朋友，伊和他不熟等語（
      前揭偵字卷第7 頁）；於檢察官偵訊中供稱：小楊打電話
      給伊，約伊4 時去該處，之後戊○○拿一大袋藥丸給伊。
      伊拿這10罐藥丸是要交給乙○○，但乙○○不知道。一罐
      的價格還沒講。戊○○要拿給伊時，調查員就到了等語（
      前揭偵字卷第35至38頁）；於本院審理中以證人身分具結
      證稱：伊與戊○○在85度Ｃ咖啡店聊天，從店裡出來時就
      被查獲，當時還沒給戊○○錢，戊○○也還沒給伊藥丸等
      語（本院卷二第7 頁）。
    (3)比對上開供述內容可知，被告戊○○及被告己○○於98年
      12月15日遭查獲時，被告戊○○所持有之上開鼻感寧錠10
      瓶應尚未交付予被告己○○持有。
  (三)細觀卷附「鼻感寧錠」之仿單，其上載明係羅得化學製藥股
    份有限公司所製造，每錠之成分含Pseudoephedrine HCI 60
    毫克，有該仿單及扣案鼻感寧錠10瓶之照片在卷可參（98年
    度偵字第5567號卷第25、26頁）。而扣案之鼻感寧錠10瓶經
    送驗結果，認送驗標示「鼻感寧錠」八角型白色藥錠10瓶，
    藥錠外觀大小及顏色均一致，經隨機抽樣5 顆檢驗結果，均
    含第四級毒品先驅原料第7 項假麻黃及Triprolidine抗組
    織胺劑等成分，合計藥錠淨重 2069.50公克（驗餘藥錠淨重
    2067.61公克），麻黃純度23.97％，假麻黃純質淨重49
    6.06公克，有法務部調查局99年1 月27日調科壹字第099000
    33830 號鑑定書附卷足稽（參調查站卷宗）。前述「Pseudo
    ephedrine 」係毒品危害防制條例第2 條第2 項第4 款附表
    四所公告毒品先驅原料第7 項之「假麻黃」，此與前述附
    表四所公告毒品先驅原料第1 項之「麻黃（Ephedrine ）
    」，顯屬不同物質。因法務部調查局就如附表壹編號一至五
    九所示之物之鑑定結果，認定本案係以「麻黃鹼」為原料，
    並採「紅磷法」製程製造甲基安非他命，本院為此函詢該局
    關於其鑑定書中所載「麻黃鹼」是否為「Pseudoephedrine
    」，經該局回函告以：本局99年1 月29日調科壹字第099000
    18970 號鑑定書中所載之「麻黃鹼」，係毒品危害防制條例
    第2 條第4 項附表四所揭之第四級毒品先驅原料第1 項成分
    ，並非第四級毒品先驅原料第7 項成分等語，有該局99年 6
    月11日調科壹字第09900268440 號函文附卷可佐（本院卷第
    139 頁）。基此可知，法務部調查局所述之「麻黃鹼」，係
    指毒品先驅原料「麻黃（Ephedrine） 」（函文之「鹼」
    實應係「」），與「假麻黃（Pseudoephedrine） 」不
    同，足徵被告乙○○、甲○○及己○○上開犯行所使用之氣
    喘藥內所含毒品先驅原料，與扣案之鼻感寧錠所含毒品先驅
    原料，並不相同。
  (四)本院將被告乙○○、甲○○及己○○均改列為證人並進行隔
    離訊問之結果：
    (1)證人己○○於本院審理中證稱：伊與戊○○見面沒有幾次
      ，那天（指98年12月15日）是第一次拿藥丸。（經本院提
      示98年度偵字第5567號卷第25頁鼻感寧錠照片）這些藥丸
      和伊向別人蒐集來之藥丸不一樣，伊不太曉得這種藥的成
      分，其外觀與之前蒐集的藥丸外觀不同等語（本院卷二第
      8頁）。
    (2)證人甲○○於本院審理中證稱：（經本院提示98年度偵字
      第5567號卷第25頁鼻感寧錠照片）這種藥罐顏色不同，伊
      之前作本案毒品時是用白色罐子的，這種的伊沒有用過。
      伊之前不認識戊○○，被抓進來後伊才知道此人存在等語
      （本院卷二第8 頁）；其於檢察官偵訊中亦曾供稱：「（
      問：感冒藥是誰拿給你的？）那個是哮喘藥，不是感冒藥
      ，那是福元藥廠的藥，福元是藥廠，至於哪個藥名伊不清
      楚」等語（98年度偵字第5568號卷第84頁）。
    (3)證人乙○○於本院審理中證稱：伊之前不認識戊○○，偵
      查庭時才知道有此人存在。（經本院提示98年度偵字第55
      67號卷第25頁鼻感寧錠照片）照片中藥物與伊製毒使用之
      藥物不一樣，己○○之前有拿一罐伊與甲○○、己○○在
      用的給伊看，是白色的罐子等語（本院卷二第9 頁）。
    (4)由被告乙○○、甲○○及己○○上開以證人身分證述之內
      容可知，渠等均證稱鼻感寧錠藥罐之外觀與渠等上開犯行
      所使用之氣喘藥外觀並不相同；而被告甲○○於檢察官偵
      訊中甚至提及渠等所使用之氣喘藥係來自「福元藥廠」（
      按：應係福元化學製藥股份有限公司），與上述「羅得化
      學製藥股份有限公司」顯有不同，更徵渠等上開所述內容
      非虛，且屬真實可信。
  (五)檢察官雖認被告戊○○涉有幫助製造第二級毒品未遂犯行，
    然被告乙○○、甲○○及己○○上開犯行所使用之氣喘藥，
    無任何證據顯示係由被告戊○○所提供或交付，前開業經使
    用之氣喘藥所含麻黃成分，與在被告戊○○處查扣之鼻感
    寧錠所含假麻黃成分並不相同，而前揭鼻感寧錠在尚未交
    予被告己○○收受之前，已遭查獲扣案，被告乙○○、甲○○及己○○更未曾持扣案之鼻感寧錠著手進行任何製造第二
    級毒品之行為。換言之，被告乙○○、甲○○及己○○上開
    共同製造第二級毒品未遂之犯行，並未自被告戊○○處獲得
    任何幫助，被告戊○○縱有「主觀上知曉其即將交付之鼻感
    寧錠，可能係供他人製造第二級毒品之用，仍願意交付」之
    幫助犯意，然其尚未交付完畢即遭查獲，前揭鼻感寧錠亦未
    遭正犯即被告乙○○、甲○○及己○○著手進行任何犯罪行
    為，參酌被告乙○○及甲○○係於98年12月14日遭拘獲，如
    附表壹所示各扣案物品亦係於98年12月14日查獲，則被告戊○○於98年12月15日所為之幫助行為，充其量僅屬「事後幫
    助」，顯非刑法所處罰之幫助犯。綜上所述，本院依憑卷附
    證據，既無從認定被告戊○○確有幫助被告乙○○、甲○○
    及己○○遂行上開共同製造第二級毒品未遂罪之犯行，亦查
    無其他證據足資認定被告戊○○確有如公訴意旨所述之幫助
    製造第二級毒品未遂犯行，且被告戊○○所持有內含假麻黃
    成分之鼻感寧錠10瓶既屬成藥，即與毒品危害防制條例第
    2 條第2 項第4 款所定之第四級毒品有間，尚不因前揭鼻感
    寧錠10瓶經鑑驗結果檢出含有假麻黃純質淨重共496.06公
    克，即謂被告戊○○涉有毒品危害防制條例第11條第6 項持
    有第四級毒品純質淨重二十公克以上罪嫌，亦無變更起訴法
    條為前述罪名之餘地。揆諸上揭說明，就被告戊○○之部分
    自應為無罪之諭知。又被告戊○○既為無罪之諭知，扣案如
    附表肆所示之鼻感寧錠10瓶亦非違禁物，本院自無從宣告沒
    收，附此敘明。
據上論斷，應依刑事訴訟法第299 條第1 項前段、第301 條第 1
項，毒品危害防制條例第4 條第6 項、第2 項、第17條第2 項、
、第18條第1 項前段、第19條第1 項，刑法第11條、第28條、第
25條第2 項、第38條第1 項第1 款、第2 款，判決如主文。
本案經檢察官林伯宇到庭執行職務。
中    華    民    國    99    年    8     月    26    日
                  刑事第三庭  審判長法  官  陳志祥
                                    法  官  黃梅淑
                                    法  官  張婷妮
以上正本證明與原本無異。
如不服本判決應於收受送達後10日內向本院提出上訴書狀，並應
敘述具體理由；其未敘述上訴理由者，應於上訴期間屆滿後20日
內向本院補提理由書（均須按他造當事人之人數附繕本）「切勿
逕送上級法院」。
中    華    民    國    99    年    8     月    26    日
                                    書記官  洪佳如
附錄本案論罪科刑法條
毒品危害防制條例第4條第2項、第6項
製造、運輸、販賣第二級毒品者，處無期徒刑或七年以上有期徒
刑，得併科新臺幣一千萬元以下罰金。
前五項之未遂犯罰之。
附表壹（本案扣得之物品）：
┌──┬─────────┬─────┬───┬───┬────┬───────┐
│編號│扣 押 物 品 名 稱 │重量或數量│調查局│地檢署│扣押物品│  備      註  │
│    │                  │          │編  號│編  號│外觀照片│              │
├──┼─────────┼─────┼───┼───┼────┼───────┤
│ 一 │白色粉末一箱（即麻│淨重33,000│ 06-1 │   1  │調查站卷│鑑定結果詳如附│
│    │黃）            │公克      │      │      │第22頁  │表編號一所示│
├──┼─────────┼─────┼───┼───┼────┼───────┤
│ 二 │米黃色粉末一包（即│淨重740公 │ 06-2 │   2  │調查站卷│鑑定結果詳如附│
│    │麻黃）          │克        │      │      │第23頁  │表編號二所示│
├──┼─────────┼─────┼───┼───┼────┼───────┤
│ 三 │米黃色粉末一包（即│淨重740公 │ 06-3 │   3  │調查站卷│鑑定結果詳如附│
│    │麻黃）          │克        │      │      │第23頁  │表編號三所示│
├──┼─────────┼─────┼───┼───┼────┼───────┤
│ 四 │咖啡色粉末一包（即│淨重50公克│ 06-4 │   4  │調查站卷│鑑定結果詳如附│
│    │麻黃）          │          │      │      │第24頁  │表編號四所示│
├──┼─────────┼─────┼───┼───┼────┼───────┤
│ 五 │紅色液體一瓶（甲基│淨重18,000│  10  │   6  │調查站卷│鑑定結果詳如附│
│    │安非他命溶液）    │公克      │      │      │第26頁  │表貳編號一所示│
├──┼─────────┼─────┼───┼───┼────┼───────┤
│ 六 │透明液體一瓶（甲基│淨重560公 │  11  │   7  │調查站卷│鑑定結果詳如附│
│    │安非他命溶液）    │克        │      │      │第26頁  │表貳編號二所示│
├──┼─────────┼─────┼───┼───┼────┼───────┤
│ 七 │透明液體一桶（甲基│淨重7,900 │ 40-1 │   8  │調查站卷│鑑定結果詳如附│
│    │安非他命溶液）    │公克      │      │      │第46頁  │表貳編號三所示│
├──┼─────────┼─────┼───┼───┼────┼───────┤
│ 八 │透明液體一桶（甲基│淨重15,500│ 40-2 │   9  │調查站卷│鑑定結果詳如附│
│    │安非他命溶液）    │公克      │      │      │第46頁  │表貳編號四所示│
├──┼─────────┼─────┼───┼───┼────┼───────┤
│ 九 │透明液體一桶（甲基│淨重13,000│ 41-1 │  10  │調查站卷│鑑定結果詳如附│
│    │安非他命溶液）    │公克      │      │      │第46頁  │表貳編號五所示│
├──┼─────────┼─────┼───┼───┼────┼───────┤
│ 十 │透明液體一桶（甲基│淨重30,500│ 41-2 │  11  │調查站卷│鑑定結果詳如附│
│    │安非他命溶液）    │公克      │      │      │第46頁  │表貳編號六所示│
├──┼─────────┼─────┼───┼───┼────┼───────┤
│十一│二甲苯            │32桶      │  01  │  12  │調查站卷│              │
│    │                  │          │      │      │第1頁   │              │
├──┼─────────┼─────┼───┼───┼────┼───────┤
│十二│碘（扣押時誤載為鹽│一箱（20罐│ 02-1 │  13  │調查站卷│              │
│    │酸，實為碘）      │）        │      │      │第2、3頁│              │
├──┼─────────┼─────┼───┼───┼────┼───────┤
│十三│碘（扣押時誤載為鹽│一箱（20罐│ 02-2 │  13  │調查站卷│              │
│    │酸，實為碘）      │）        │      │      │第4、5頁│              │
├──┼─────────┼─────┼───┼───┼────┼───────┤
│十四│碘（扣押時誤載為鹽│一箱（20罐│ 02-3 │  13  │調查站卷│              │
│    │酸，實為碘）      │）        │      │      │第5、6頁│              │
├──┼─────────┼─────┼───┼───┼────┼───────┤
│十五│鹽酸              │一箱（18罐│ 02-4 │  13  │調查站卷│              │
│    │                  │）        │      │      │第7、8頁│              │
├──┼─────────┼─────┼───┼───┼────┼───────┤
│十六│鹽酸（扣押時誤載為│一箱（20罐│ 03-1 │  14  │調查站卷│              │
│    │碘，實為鹽酸）    │）        │      │      │第9、10 │              │
│    │                  │          │      │      │頁      │              │
├──┼─────────┼─────┼───┼───┼────┼───────┤
│十七│鹽酸（扣押時誤載為│一箱（20罐│ 03-2 │  14  │調查站卷│              │
│    │碘，實為鹽酸）    │）        │      │      │第10、11│              │
│    │                  │          │      │      │頁      │              │
├──┼─────────┼─────┼───┼───┼────┼───────┤
│十八│鹽酸（扣押時誤載為│一箱（20罐│ 03-3 │  14  │調查站卷│              │
│    │碘，實為鹽酸）    │）        │      │      │第12、13│              │
│    │                  │          │      │      │頁      │              │
├──┼─────────┼─────┼───┼───┼────┼───────┤
│十九│碘                │一箱（6罐 │ 03-4 │  14  │調查站卷│              │
│    │                  │）        │      │      │第13、14│              │
│    │                  │          │      │      │頁      │              │
├──┼─────────┼─────┼───┼───┼────┼───────┤
│二十│紅磷              │一箱（20罐│ 04-1 │  15  │調查站卷│              │
│    │                  │）        │      │      │第15、16│              │
│    │                  │          │      │      │頁      │              │
├──┼─────────┼─────┼───┼───┼────┼───────┤
│二一│紅磷              │一箱（20罐│ 04-2 │  15  │調查站卷│              │
│    │                  │）        │      │      │第17、18│              │
│    │                  │          │      │      │頁      │              │
├──┼─────────┼─────┼───┼───┼────┼───────┤
│二二│紅磷              │一箱（20罐│ 04-3 │  15  │調查站卷│              │
│    │                  │）        │      │      │第18、19│              │
│    │                  │          │      │      │頁      │              │
├──┼─────────┼─────┼───┼───┼────┼───────┤
│二三│紅磷              │一箱（11罐│ 04-4 │  15  │調查站卷│              │
│    │                  │）        │      │      │第20、21│              │
│    │                  │          │      │      │頁      │              │
├──┼─────────┼─────┼───┼───┼────┼───────┤
│二四│鹼（氫氧化鈉）    │四包      │ 05-1 │  16  │調查站卷│              │
│    │                  │          │  至  │      │第21頁  │              │
│    │                  │          │ 05-4 │      │        │              │
├──┼─────────┼─────┼───┼───┼────┼───────┤
│二五│真空馬達          │二個      │ 07-1 │  17  │調查站卷│有甲基安非他命│
│    │                  │          │  至  │      │第24頁  │及麻黃成分殘│
│    │                  │          │ 07-2 │      │        │留            │
├──┼─────────┼─────┼───┼───┼────┼───────┤
│二六│沉水馬達（扣押時載│十個      │  08  │  18  │調查站卷│              │
│    │為深水馬達）      │          │      │      │第25頁  │              │
├──┼─────────┼─────┼───┼───┼────┼───────┤
│二七│冰箱              │一臺      │  09  │  19  │調查站卷│              │
│    │                  │          │      │      │第25頁  │              │
├──┼─────────┼─────┼───┼───┼────┼───────┤
│二八│電磁爐            │四個      │12-1至│  20  │調查站卷│              │
│    │                  │          │12-4  │      │第27頁  │              │
├──┼─────────┼─────┼───┼───┼────┼───────┤
│二九│鍋寶透明鍋        │四個      │ 13-1 │  21  │調查站卷│有甲基安非他命│
│    │                  │          │  至  │      │第27至28│成分殘留      │
│    │                  │          │ 13-4 │      │頁      │              │
├──┼─────────┼─────┼───┼───┼────┼───────┤
│三十│濾紙              │三包      │  14  │  22  │調查站卷│              │
│    │                  │          │      │      │第28頁  │              │
├──┼─────────┼─────┼───┼───┼────┼───────┤
│三一│玻璃吸管          │一個      │  15  │  23  │調查站卷│              │
│    │                  │          │      │      │第29頁  │              │
├──┼─────────┼─────┼───┼───┼────┼───────┤
│三二│酸鹼度計組（扣押時│一組      │  16  │  24  │調查站卷│              │
│    │載為ph筆及平衡水）│          │      │      │第29頁  │              │
├──┼─────────┼─────┼───┼───┼────┼───────┤
│三三│電子秤            │一個      │  17  │  25  │調查站卷│              │
│    │                  │          │      │      │第30頁  │              │
├──┼─────────┼─────┼───┼───┼────┼───────┤
│三四│磅秤              │一個      │  18  │  26  │調查站卷│              │
│    │                  │          │      │      │第30頁  │              │
├──┼─────────┼─────┼───┼───┼────┼───────┤
│三五│塑膠平盤          │二個      │  19  │  27  │調查站卷│有甲基安非他命│
│    │                  │          │      │      │第31頁  │及麻黃成分殘│
│    │                  │          │      │      │        │留            │
├──┼─────────┼─────┼───┼───┼────┼───────┤
│三六│果汁機            │一個      │  20  │  28  │調查站卷│有甲基安非他命│
│    │                  │          │      │      │第31頁  │及麻黃成分殘│
│    │                  │          │      │      │        │留            │
├──┼─────────┼─────┼───┼───┼────┼───────┤
│三七│電板加熱器        │十臺      │21-1至│  29  │調查站卷│              │
│    │                  │          │21-20 │      │第32頁  │              │
├──┼─────────┼─────┼───┼───┼────┼───────┤
│三八│冷卻管            │一箱（7支 │ 22-1 │  30  │調查站卷│              │
│    │                  │）        │      │      │第32、33│              │
│    │                  │          │      │      │頁      │              │
├──┼─────────┼─────┼───┼───┼────┼───────┤
│三九│冷卻管            │一箱（3支 │ 22-2 │  30  │調查站卷│              │
│    │                  │）        │      │      │第33、34│              │
│    │                  │          │      │      │頁      │              │
├──┼─────────┼─────┼───┼───┼────┼───────┤
│四十│圓球燒瓶          │三個（其內│23-1-1│  31  │調查站卷│有甲基安非他命│
│    │                  │沾附紅色液│  至  │      │第35頁  │成分殘留      │
│    │                  │狀物）    │23-1-3│      │        │              │
├──┼─────────┼─────┼───┼───┼────┼───────┤
│四一│圓球燒瓶          │三個（其內│23-1-4│  31  │調查站卷│              │
│    │                  │未沾附紅色│  至  │      │第35頁  │              │
│    │                  │液狀物）  │23-1-6│      │        │              │
├──┼─────────┼─────┼───┼───┼────┼───────┤
│四二│圓球燒瓶          │四個（其內│23-2-1│  31  │調查站卷│有甲基安非他命│
│    │                  │沾附紅色液│  至  │      │第36頁  │成分殘留      │
│    │                  │狀物）    │23-2-4│      │        │              │
├──┼─────────┼─────┼───┼───┼────┼───────┤
│四三│篩子              │三支      │  24  │  32  │調查站卷│有麻黃成分殘│
│    │                  │          │      │      │第37頁  │留            │
├──┼─────────┼─────┼───┼───┼────┼───────┤
│四四│白報紙            │四張      │  25  │  33  │調查站卷│              │
│    │                  │          │      │      │第37頁  │              │
├──┼─────────┼─────┼───┼───┼────┼───────┤
│四五│陶瓷漏斗          │一個      │  26  │  34  │調查站卷│有甲基安非他命│
│    │                  │          │      │      │第38頁  │及麻黃成分殘│
│    │                  │          │      │      │        │留            │
├──┼─────────┼─────┼───┼───┼────┼───────┤
│四六│塑膠桶            │五個      │  27  │  35  │調查站卷│有甲基安非他命│
│    │                  │          │      │      │第38頁  │成分殘留      │
├──┼─────────┼─────┼───┼───┼────┼───────┤
│四七│不銹鋼鍋          │八個      │  28  │  36  │調查站卷│有甲基安非他命│
│    │                  │          │      │      │第39頁  │成分殘留      │
├──┼─────────┼─────┼───┼───┼────┼───────┤
│四八│水壺量杯          │一個      │  29  │  37  │調查站卷│              │
│    │                  │          │      │      │第39頁  │              │
├──┼─────────┼─────┼───┼───┼────┼───────┤
│四九│燕尾管            │十五支（扣│ 30-1 │  38  │調查站卷│              │
│    │                  │押時誤載為│  至  │      │第40頁  │              │
│    │                  │八組）    │ 30-15│      │        │              │
├──┼─────────┼─────┼───┼───┼────┼───────┤
│五十│機油              │九瓶      │  31  │  39  │調查站卷│              │
│    │                  │          │      │      │第40頁  │              │
├──┼─────────┼─────┼───┼───┼────┼───────┤
│五一│電暖器            │二臺      │32-1至│  40  │調查站卷│              │
│    │                  │          │32-2  │      │第41頁  │              │
├──┼─────────┼─────┼───┼───┼────┼───────┤
│五二│溫度計            │十一支    │  33  │  41  │調查站卷│              │
│    │                  │          │      │      │第41頁  │              │
├──┼─────────┼─────┼───┼───┼────┼───────┤
│五三│小磅秤            │一個      │  34  │  42  │調查站卷│有甲基安非他命│
│    │                  │          │      │      │第42頁  │及麻黃成分殘│
│    │                  │          │      │      │        │留            │
├──┼─────────┼─────┼───┼───┼────┼───────┤
│五四│鐵架              │二個      │  35  │  43  │調查站卷│有甲基安非他命│
│    │                  │          │      │      │第42頁  │成分殘留      │
├──┼─────────┼─────┼───┼───┼────┼───────┤
│五五│小鏟子            │一支      │  36  │  44  │調查站卷│有甲基安非他命│
│    │                  │          │      │      │第43頁  │及麻黃成分殘│
│    │                  │          │      │      │        │留            │
├──┼─────────┼─────┼───┼───┼────┼───────┤
│五六│玻璃量杯          │四個      │37-1-1│  45  │調查站卷│              │
│    │                  │          │  至  │      │第43頁  │              │
│    │                  │          │37-1-4│      │        │              │
├──┼─────────┼─────┼───┼───┼────┼───────┤
│五七│玻璃量杯          │四個      │37-2-1│  45  │調查站卷│              │
│    │                  │          │  至  │      │第44頁  │              │
│    │                  │          │37-2-4│      │        │              │
├──┼─────────┼─────┼───┼───┼────┼───────┤
│五八│玻璃量杯          │四個      │37-3-1│  45  │調查站卷│              │
│    │                  │          │  至  │      │第44頁  │              │
│    │                  │          │37-3-4│      │        │              │
├──┼─────────┼─────┼───┼───┼────┼───────┤
│五九│分液漏斗          │五個      │38-1至│  46  │調查站卷│有苯基丙酮成分│
│    │                  │          │38-5  │      │第45頁（│殘留          │
│    ├─────────┼─────┼───┤      │含分液漏│              │
│    │玻璃漏斗（扣押時漏│一個      │38-6  │      │斗及玻璃│              │
│    │載此物）          │          │      │      │漏斗）  │              │
├──┼─────────┼─────┼───┼───┼────┼───────┤
│六十│乙○○之筆記本    │一本      │  39  │  47  │調查站卷│              │
│    │                  │          │      │      │第45頁  │              │
└──┴─────────┴─────┴───┴───┴────┴───────┘
附表貳（甲基安非他命液體檢品）：
┌──┬─────────┬───────────────┬─────┬────┬─────┐
│編號│  送  驗  物  品  │  鑑      定      結      果  │重      量│甲基安非│甲基安非他│
│    │                  │                              │          │他命純度│命純質淨重│
├──┼─────────┼───────────────┼─────┼────┼─────┤
│ 一 │紅色液體一瓶（即附│含甲基安非他命、苯基丙酮（P2P │淨重18,000│22.48％ │4,046公克 │
│    │表壹編號五所示）  │）及1,3-二甲基-2-苯基等成分 │公克      │        │          │
├──┼─────────┼───────────────┼─────┼────┼─────┤
│ 二 │透明液體一瓶（即附│含甲基安非他命成分            │淨重560公 │31.68％ │177公克   │
│    │表壹編號六所示）  │                              │克        │        │          │
├──┼─────────┼───────────────┼─────┼────┼─────┤
│ 三 │透明液體一桶（即附│含甲基安非他命成分            │淨重7,900 │4.33％  │342公克   │
│    │表壹編號七所示）  │                              │公克      │        │          │
├──┼─────────┼───────────────┼─────┼────┼─────┤
│ 四 │透明液體一桶（即附│含甲基安非他命成分            │淨重15,500│1.73％  │268公克   │
│    │表壹編號八所示）  │                              │公克      │        │          │
├──┼─────────┼───────────────┼─────┼────┼─────┤
│ 五 │透明液體一桶（即附│含甲基安非他命成分            │淨重13,000│0.5％   │65公克    │
│    │表壹編號九所示）  │                              │公克      │        │          │
├──┼─────────┼───────────────┼─────┼────┼─────┤
│ 六 │透明液體一桶（即附│含甲基安非他命成分            │淨重30,500│0.5％   │153公克   │
│    │表壹編號十所示）  │                              │公克      │        │          │
└──┴─────────┴───────────────┴─────┴────┴─────┘
附表（內含毒品先驅原料麻黃成分之粉末）：
┌──┬─────────┬─────────┬─────┬──────────┬───────────┐
│編號│  送  驗  物  品  │  鑑  定  結  果  │重      量│    純       度     │ 純    質    淨    重 │
├──┼─────────┼─────────┼─────┼──────────┼───────────┤
│ 一 │白色粉末一箱（即附│含麻黃成分      │淨重33,000│麻黃：74.73％     │麻黃：24,661公克    │
│    │表壹編號一所示）  │                  │公克      │                    │                      │
├──┼─────────┼─────────┼─────┼──────────┼───────────┤
│ 二 │米黃色粉末一包（即│含麻黃成分及微量│淨重740公 │麻黃：69.02％     │麻黃：511公克       │
│    │附表壹編號二所示）│甲基安非他命成分  │克        │甲基安非他命：0.5％ │甲基安非他命：4公克   │
├──┼─────────┼─────────┼─────┼──────────┼───────────┤
│ 三 │米黃色粉末一包（即│含麻黃成分      │淨重740公 │麻黃：95.79％     │麻黃：709公克       │
│    │附表壹編號三所示）│                  │克        │                    │                      │
├──┼─────────┼─────────┼─────┼──────────┼───────────┤
│ 四 │咖啡色粉末一包（即│含麻黃成分及微量│淨重50公克│麻黃：88.34％     │麻黃：44公克        │
│    │附表壹編號四所示）│甲基安非他命成分  │          │甲基安非他命：0.5％ │甲基安非他命：0.3公克 │
└──┴─────────┴─────────┴─────┴──────────┴───────────┘
附表肆：
┌──┬─────────┬─────┬───┬───┬────────┐
│編號│扣 押 物 品 名 稱 │重量或數量│調查局│地檢署│扣押物品外觀照片│
│    │                  │          │編  號│編  號│                │
├──┼─────────┼─────┼───┼───┼────────┤
│ 一 │鼻感寧錠（成藥）  │十瓶      │  無  │  48  │98年度偵字第5567│
│    │                  │          │      │      │號卷第25頁      │
└──┴─────────┴─────┴───┴───┴────────┘

司法院資訊處製作；財團法人民間司法改革基金會備份。
